臺灣臺中地方法院刑事判決
111年度交訴字第175號
公  訴  人  臺灣臺中地方檢察署檢察官
被      告  林陽春


上列被告因肇事逃逸罪案件，經檢察官提起公訴（111年度偵字
第7409號），被告於本院準備程序中，就被訴犯罪事實為有罪之
陳述，本院合議庭裁定由受命法官獨任進行簡式審判程序，判決
如下：
    主    文
林陽春駕駛動力交通工具發生交通事故，致人傷害而逃逸，累犯
，處有期徒刑陸月，如易科罰金，以新臺幣壹仟元折算壹日。
    事    實
一、林陽春於民國111年1月20日12時許至同日14時30分許，在臺
    中市○區○○○000號旁工地，與同事飲用啤酒等飲品(公共危險
    部分，經檢察官另為不起訴處分確定)，稍後，於同日18時
    許，其即從上址由東向西方向騎乘電動自行車返家，途經臺
    中市○區○○○街0巷0號前，竟疏未注意車前交通動態之狀況，
    斯時，正由張淑珍騎乘車牌號碼000-000號普通重型機車由
    東向西方向而來，因而發生碰撞之交通事故，使張淑珍人車
    倒地，受有膝部挫傷之傷害（過失傷害部分，未據張淑珍告
    訴）。詎林陽春明知已發生交通事故，且見張淑珍人車倒地
    ，極可能身體受有傷害，不僅未得張淑珍同意，也未停留現
    場採取救護措施或即刻報警處理，竟基於肇事逃逸之不確定
    故意，即騎乘上開電動自行車逃離事故現場。嗣後警方據報
    到場處理後，並循線查悉上情。
二、案經臺中市政府警察局第三分局報請臺灣臺中地方檢察署檢
    察官偵查起訴。
    理    由
一、查本件被告林陽春（下稱被告）所犯為死刑、無期徒刑、最
    輕本刑為三年以上有期徒刑以外之肇事逃逸罪，且非高等法
    院管轄第一審之案件，經本院合議庭裁定由受命法官行準備
    程序時，被告就被訴事實為有罪之陳述後，並經告知被告簡
    式審判程序之旨，及聽取當事人之意見後，依刑事訴訟法第
    273條之1第1項規定，本院合議庭裁定由受命法官獨任行簡
    式審判程序；又本件證據之調查，自不受刑事訴訟法第159
    條第1項、第161條之2、第161條之3、第163條之1及第164條
    至第170條規定之限制，合先敘明。
二、本院之判斷：
  ㈠被告於上揭時、地，與被害人張淑珍（下稱被害人）所騎乘
    機車發生碰撞之交通事故，使被害人受有上開傷害之情，此
    據被告於本院審理中自白不諱（見本院卷第31、38頁），核
    與證人即被害人張淑珍於警詢及偵訊中證述情節相符（偵卷
    第19-23、87-90頁），堪認被告前揭自白與事實相符，而得
    為證據。此外，復有職務報告、酒精測定紀錄表、臺中市政
    府警察局舉發偉返道路管理事件通知單、交通事故現場圖、
    道路交通事故調查報告表㈠㈡、現場照片、車號000-000號之
    車籍資料、和解書、張淑珍之病歷資料（見偵卷第17、37-5
    9、77、93、97-99頁）等件存卷可稽。
  ㈡據上，本件事證明確，被告肇事逃逸犯行，洵堪認定，應依
    法論科。
三、論罪科刑：
　㈠核被告前揭所為，係犯刑法第185之4第1項前段之駕駛動力交
    通工具發生交通事故，致人傷害而逃逸罪。
　㈡被告前於105年間，曾因酒後駕車之公共危險案件，經本院10
    6年度交簡字第6號判決判處有其徒刑4月，併科罰金新臺幣2
    萬元，其經入監執行，已於106年9月13日因縮刑期滿執行完
    畢，此有該判決及臺灣高等法院被告前案紀錄表各一件在卷
    可稽，是其於受有期徒刑之執行完畢後五年內，再犯本件有
    期徒刑以上之罪，為累犯，惟依司法院釋字第775 號解釋意
    旨，審酌被告前案之酒後駕車案件，固與本案肇事逃逸案件
    同為公共危險罪章，惟並非相同犯罪類型及同一罪質，且徵
    諸本案行為時，距離前案執行完畢之日，已達4年4月之久（
    另距前案行為時之日，則已超過5年），難認其對前案刑之
    執行反應力薄弱，復參酌累犯所欲維護法益之重要性、防止
    侵害之可能性及事後矯正行為人之必要性，佐以被告事後已
    與被害人和解，並賠償損害，有和解書存卷可稽（見偵卷第
    93頁），綜合上揭各項情狀，認尚無依刑法第47條第1項之
    累犯規定，再予加重其刑之必要。
　㈢爰審酌被告前有酒後駕車前科之素行，有臺灣高等法院被告
    前案紀錄表可稽，且其參與道路交通過程，因有上開疏失而
    發生車禍事故，本應報警處理或停留現場照護傷者，不僅法
    規範所明定，更是眾所周知之事，其卻駛離現場，置被害人
    身體傷害不顧，而逕自逃逸離去，所為自非允當；惟念及被
    告犯後坦承犯行，已與被害人達成和解，亦獲取被害人原諒
    ，此有證人張淑珍於偵訊中陳稱明確（見偵卷第89頁），亦
    有和解書存卷可憑（見偵卷第93頁），並斟酌其犯罪動機、
    目的、手段，暨考量其自述：國中畢業，從事守衛工作，月
    薪28000元，已婚，有三名子女，家中經濟狀況小康等語（
    見本院卷第38頁）等一切情狀，量處如主文所示之刑，並諭
    知如易科罰金之折算標準，以資懲儆。
據上論斷，依刑事訴訟法第273條之1第1項、第299條第1項前段
，刑法第185條之4第1項前段、第47條第1項、第41條第1項前段
，判決如主文。
本案經檢察官楊凱婷提起公訴，檢察官黃芝瑋到庭執行職務。
中　　華　　民　　國　　111　　年　　7  　月　　7 　　日
                  刑事第一庭    法　官　張德寬
以上正本證明與原本無異。
如不服本判決應於收受送達後20日內向本院提出上訴書狀，並應
敘述具體理由；其未敘述上訴之理由者，應於上訴期間屆滿後20
日內向本院補提理由書（均須按他造當事人之人數附繕本）「切
勿逕送上級法院」。
告訴人或被害人如不服判決，應備理由具狀向檢察官請求上訴，
上訴期間之計算，以檢察官收受判決正本之日起算。
                                書記官　黃麗靜
中　　華　　民　　國　　111 　年　　7 　　月　　8 　　日
附錄本案論罪科刑法條全文：
中華民國刑法第185條之4
駕駛動力交通工具發生交通事故，致人傷害而逃逸者，處6月以
上5年以下有期徒刑；致人於死或重傷而逃逸者，處1年以上7年
以下有期徒刑。
犯前項之罪，駕駛人於發生交通事故致人死傷係無過失者，減輕
或免除其刑。